Inventaris van het archief van het Kantoor voor Bevolkingszaken in Nederlands Nieuw-Guinea: Rapportenarchief, (1852) 1951-1962
Nationaal Archief, Den Haag
- Indeling naar gebied, A.
  - AFDELING ZUID-NIEUW-GUINEA (Hoofdplaats:Merauk), IV.
    - Onderafdeling Mappi (Hoofdplaats: Kepi), 2.
      - CAPPETTI, F.J.M., Hoofd Plaatselijk Bestuur te Toep. Excerpt uit de nota naar aanleiding van de ontwerpordonnantie Inheemse Rechtspraak. 1 blz. (D48), 367
      - STRAATMANS, W., ressortleider van de Afdeling Landbouw en Veeteelt van Zuid-Nieuw-Guinea. Extract uit het tourneeverslag betreffende: Bevolking bestuursgebied Mappi. 2 blz. (D551), 1954.; 368
      - BOELAARS, m.s.c., Dr.J., gesubsidieerd ethnoloog voor het Mappigebied. Kwartaalverslagen van de werkzaamheden. le kwartaal 1951-1e kwartaal 1955. (Niet compleet). 36 blz. (D536), 369
      - CAPPETTI, F.J.M., Onderafdelingschef van Mappi. Gegevens betreffende: Bevolking. 1 blz. (D561), 1954-1955.; 370
      - GRADER, Ch.J., Hoofd van het Kantoor voor Bevolkingszaken te Hollandia. Mappiverslag. 39 blz. (D114), Januari 1955.; 371
      - ZWOLLO, M., Landbouwambtenaar 1 t/b te Hollandia. Mappi-streekproject. Rapport n.a.v. een tournee door het Mappigebied. 40 blz. (B613), 23 augustus-14 september 1953.; 372
      - PERK, Ir. A., Directeur van Landbouw en Visseij te Hollandia. Landbouwkundige ontwikkeling in het Mappigebied. 22 blz. (D197), 1955.; 373
      - GEGEVENS betreffende de dorpen Topoem, Arare en Paghai in randgebied van de Onderafdeling Mappi. 3 blz. (D562), 1955.; 374
      - MAPPI-verslag 1955. Uitgave van de Dienst van Landbouw en Visserij-Kantoor voor Bevolkingszaken, te Hollandia. 71 blz., krt. (D668), 375
      - VRIENS, m.s.c., A. en BOELAARS, m.s.c., Dr. J. Rapport over een onderzoek naar de sociale structuur van de Auwju. 71 blz. (D251), 1955.; 376
      - BOELAARS, m.s.c., Dr. J., gesubsidieerd ethonoloog te Kepi. Levensgeschiedenis van Jaende, een oorlogsleider uit Kepi. (Mappi). 75 blz. (D678), 19 januari 1956.; 377
      - BOUMAN, C., Bosarchitect. Verslag dienstreis naar de Mappi-rivier van 12 blz., krt. (D557), 13 september-3 oktober 1956.; 378
      - BUTTER, J.R., Landbouwambtenaar te Kepi. Rapport over de verkaveling van de gronden bestemd voor de cacao-aanplant te Jatan en de ontwikkeling van het welvaartsplan in dat dorp. 4 blz., krt. (D563), 4 maart 1957.; 379
      - CAPPETTI, F.J.M., Controleur I. Bestuursmemorie van de Onderafdeling Mappi. 46 blz. (D827), 14 maart 1957-14 januari 1958.; 380
      - KOES, W.P., Afdelingscommandant der Algemene Politie in Zuid-Nieuw-Guinea. Uittreksel uit politiek verslag over september 1961 betreffende: Cargocult in het dorp Toghom-Patoe. 1 blz. (D735), 381
        zie ook nrs. 151 en 313.
      - Ederah, 2a.
        - MATURBONGS, V.P.C., Hulp-Bestuursassistent te Bade, Districtshoofd Ederah. Tourneeverslag over de maand maart 1954. 6 blz., krt. (D458), 382
        - CAPPETTI, F.J.M., Onderafdelingschef Mappi. Gegevens betreffende het district Ederah. 6 blz. (D560), 1954.; 383
        - ZEVERING, K.H., Administratief Ambtenaar. Memorie van Overgave van het District Edera, Onderafdeling Mappi. 135 blz. (D828), Oktober 1958-30 april 1960.; 384
      - Jaqaj, 2b.
        - BOELAARS, m.s.c., Dr. J., Regeringsethopoloog voor het Mappiressort. Schets van de Jaqai-cultuur. 36 blz. (D275), 29 januari 1953.; 385
        - BOELAARS, m.s.c., Dr. J. Excerpt van bovengenoemde schets. 3 blz. (D280), 386
        - BOELAARS, m.s.c., Dr. J. Excerpt van bovengenoemde schets. De sociale structuur van de Jaqaj-stam. 58 blz. (D279), 1953.; 387
        - BOELAARS, m.s.c., Dr. J. Excerpt van bovengenoemde schets. Excerpt van bovengenoemde nota. 2 blz. (D281), 388
        - BOELAARS, m.s.c., Dr. J. Excerpt van bovengenoemde schets. Brief dd. 27 januari 1954 aan het Hoofd van Plaatselijk Bestuur te Tup, betreffende: Overspel en adatrechtspraak bij de Jaqai. 1 blz. (D277), 389
        - BOELAARS, m.s.c., Dr. J. Excerpt van bovengenoemde schets. De Jaqaj. Gedachten over heden, verleden en toekomst van een volk. 31 blz. (D276), 1955.; 390
        - BOELAARS, m.s.c., Dr. J. Excerpt van bovengenoemde schets. en VAN EMST, Dr. P. Overzicht van de rechten op de grond van de Jaqai. 8 blz. (E647), 1955.; 391
        - BOELAARS, m.s.c., Dr. J. Excerpt van bovengenoemde schets. De levensgang van de Jaqaj. 25 blz. (D17), Oktober 1956.; 392
        - BOELAARS, m.s.c., Dr. J. Excerpt van bovengenoemde schets. Het huwelijk bij de Jaqaj. 19 blz. (D273), 1956.; 393
          zie ook nr. 356
    - Onderafdeling Boven-Digoel (Hoofdplaats: Tanah Merah), 3.
      Ingesteld in 1926.
      - BECKING, Detachementscommandant. Militaire Memorie van het Bewakingsdetachement te Tanah-Merah. 7 blz. (D925), 12 augustus 1927.; 394
      - TIDEMAN, J., Gouverneur der Molukken. Uittreksel uit de Memorie van Overgave van Bestuur: Hoofdstuk XVI: Boven-Digoel. 212 blz. (C780), April 1930.; 395
      - DOORN, van, Detachementscommandant der Molukken-bewakingsdetachement aan de Boven-Digoel. Militaire Memorie. 21 blz. (D781), 1927-1932.; 396
      - SCHOLLEN, Detachementscommandant van het Bewakingsdetachement aan de Boven-Digoel. Militaire Memorie. (Met kaarten). 31 blz., krtn. (D782), 31 juli 1934.; 397
      - WIARDA, J., fd. Controleur. Memorie van Overgave van de Onderafdeling Boven-Digoel. 40 blz. (D783), 2 mei 1935-25 mei 1938.; 398
      - HOUBOLT, W.J.H., fd. Controleur. Memorie van Overgave van de Onderafdeling Boven-Digoel. 199 blz., krtn., foto's. (D784), Mei 1938-oktober 1940.; 399
      - WEGNER, J., Controleur van Boven-Digoel. Kinderoffer aan de Boven-Digoel. Uittreksel uit het dagboek over de maand 3 blz. (E642), april 1941.; 400
      - HAAN, R. den, Controleur I (?). Jaarverslag van de Onderafdeling Boven-Digoel. 26 blz. (D909), 1948 (?). (Niet compleet).; 401
      - HAAN, R. den, Controleur I (?). Memorie van Overgave van de Onderafdeling Boven-Digoel. 47 blz. (D785), 1946-1949.; 402
      - NIELAND, N.A., Onderafdelingschef van Boven-Digoel. Brief aan de Resident van Zuid-Nieuw-Guinea te Merauke, dd. 5 december 1951, betreffende: Bevolkingsrechten op de grond. 2 blz. (D186), 403
      - NIELAND, N.A., Onderafdelingschef van Boven-Digoel. Bijlagen van het tourneeverslag no. IV/1/52, betreffende: Bevolking. 5 blz. (D553), 404
      - NIELAND, N.A., Onderafdelingschef van Boven-Digoel. Extract uit het Register van de afgedane delictzaak No. 9/Cr/1952. (Inheemse rechtspraak). 1 blz. (D187), 405
      - NIELAND, N.A., Onderafdelingschef van Boven-Digoel. Memorie van Overgave van de Onderafdeling Boven-Digoel. 101 blz., krtn. (D786), 23 februari 1951-5 februari 1953.; 406
      - NIELAND, N.A., Onderafdelingschef van Boven-Digoel. Uittreksel uit bovengenoemde memorie, betreffende: Dorpsrechtspraak. 7 blz. (D188), 407
      - NIELAND, N.A., Onderafdelingschef van Boven-Digoel. Alsvoren betreffende: Woonwijze en dorpsbestuur. 2 blz. (D189), 408
      - NIELAND, N.A., Onderafdelingschef van Boven-Digoel. Alsvoren betreffende: Grondrechten. 1 blz. (D190), 409
      - STEFELS, C.H., Hoofd Plaatselijk Bestuur te Tanah-Merah, Onderafdeling Boven-Digoel, Afdeling Zuid-Nieuw-Guinea. Brief dd. 4 maart 1953 aan de Voorzitter van de Commissie inheemse rechtspraak in Nieuw-Guinea te Hollandia, betreffende: Inheemse rechtspraak. 2 blz. (D508), 410
      - STEFELS, C.H., Hoofd Plaatselijk Bestuur te Tanah-Merah, Onderafdeling Boven-Digoel, Afdeling Zuid-Nieuw-Guinea. Bijlagen van het tourneeverslag van 30 oktober-4 november 1953, betreffende: Bevolking. 5 blz. (D554), 411
      - STEFELS, C.H., Hoofd Plaatselijk Bestuur te Tanah-Merah, Onderafdeling Boven-Digoel, Afdeling Zuid-Nieuw-Guinea. Brief dd. 10 maart 1954 aan de Resident van Zuid-Nieuw-Guinea te Merauke, betreffende: Grondrechten. 2 blz. (D366), 412
      - STEFELS, C.H., Hoofd Plaatselijk Bestuur te Tanah-Merah, Onderafdeling Boven-Digoel, Afdeling Zuid-Nieuw-Guinea. Gegevens uit het tourneeverslag van 4-26 mei 1954 betreffende: Kampong Konop. 1 blz. (D552), 413
      - STEFELS, C.H., Hoofd Plaatselijk Bestuur te Tanah-Merah, Onderafdeling Boven-Digoel, Afdeling Zuid-Nieuw-Guinea. Alsvoren betreffende: Bevolking. 1 blz. (D739), 414
      - STEFELS, C.H., Hoofd Plaatselijk Bestuur te Tanah-Merah, Onderafdeling Boven-Digoel, Afdeling Zuid-Nieuw-Guinea. Memorie van Overgave van de Onderafdeling Boven-Digoel. 120 blz., krtn. (D787), 18 februari 1953-januari 1955.; 415
      - DRABBE, m.s.c., P. Oorsprongsmythe Kaeti's. Tanah-Merah, 20 blz. (D60), 11 maart 1956.; 416
      - PETERS, F.H., Controleur I. Memorie van Overgave van de Onderafdeling Boven-Digoel. 105 blz., krt. (D788), 23 januari 1957-15 december 1958.; 417
        zie ook nr. 313
      - Mandobo, 3a.
        - LESIWAL, M., Bestuursassistent Mandobo/Djair. Extract uit het dagboek (Tourneeverslag) over de maand november 1953, betreffende: Adatrechtspraak; dorpsverplaatsing. (Maleis). 2 blz. (D753), 418
        - EXTRACT rapport ringkas tentang keadaan dari ressort Djair tournee Bestuursassistent Mandobo/Djair van 18 februari-6 maart 1954, betreffende: Huwelijksgebruiken. (Maleis). 1 blz. (D763), 419
        - EXTRACT uit het dagboek (tourneeverslag) van de Bestuursassistent Mandobo/Djair, over de maand juni 1954, betreffende moeilijkheden bij onderwijs aan meisjes in verband met huwelijk op zeer jeugdige teeftijd (Maleis). 1 blz. (D764), 420
        - GROENEVELD, F.H., Adjunct Administratief Ambtenaar te Tanah-Merah. Verslag van zijn tournee van 14 maart-1 april 1958 naar de Noord-Mandobo-Wambon. 13 blz., krt. (D403), 421
          zie ook nr. 320.
    - Onderafdeling Asmat (Hoofdplaats: Agats), 4.
      Ingesteld in 1954.
      - RAVENSWAAY CLAASEN, R.R. van, Commandant Dekkingsdetachement, Commissaris van Politie II. Exploratie van het Riviergebied van Zuid-West-Nieuw-Guinea. 28 blz. (D227), 18 september-13 december 1937.; 422
      - MATURBONGS, F. Keterangan pendek tentang keadaan bangsa2 Papoea bahagian "Manoewe" (pemakan daging manoesia). Djilit I. (Korte verhandeling over de bevolking van Kokenau genaamd: Manoewe (die het vlees van mensen eten)). (Maleis). 12 blz. (D758), 1 augustus 1938.; 423
      - TERPSTRA, H., mijningenieur. Resultaten van een goudexploratie in het stroomgebied van de Lorentz- en de Eilandenrivier in Nederlands-Nieuw-Guinea. Overdruk uit "De Ingenieur in Nedertandsch-Indië". 6 blz. (D246), Januari 1939.; 424
      - SPIJKER, J.J., Resident van Zuid-Nieuw-Guinea te Merauke. Brief dd. 10 december 1953 aan de Directeur van Binnenlandse Zaken te Hollandia, betreffende: Bestuursvestiging in Agats. 7 blz. (D371), 425
      - ZEGWAARD, Pater J. Bevolkingsgegevens van de Asmatters. 12 blz. (D274), 1953.; 426
      - ZIECK, Ir. J.F.U., Afdeling Boswezen, Onderafdeling Bosplanologie en Bosexploratie. Verslag Bosverkenningsvlucht no. 2. Asmatgebied, Afdeling Zuid-Nieuw-Guinea. (Met kaart). 7 blz., krt. (E588), 8 en 9 december 1955.; 427
      - KOCH, L.M., Gouvernementsarts te Kepi. Verslag van een tournee naar Agats en de Casuarinenkust van 15 blz., krt. (D436), 1-28 maart 1956.; 428
      - THOOFT, Mr. J., Controleur. Memorie van Overgave van de Onderafdeling Asmat. 43 blz., krt. (D769), April 1956-augustus 1957.; 429
      - LAPRE, Mr. M., Controleur. Memorie van Overgave van de Onderafdeling Asmat. 52 blz., krtn. (D771), September 1957-februari 1959.; 430
      - LAPRE, Mr. M., Controleur. Bestuursmemorie alsvoren. 21 blz. (D770), 431
      - VERHEY van WIJK, C.C., Directeur N.V. Zuid-Nieuw-Guinea Imex. Toelichtingen bij de gehouden feestelijkheden ter ere van het van Zijne Excellentie Dr. P.J. Platteel, Gouverneur van Nederlands-Nieuw-Guinea aan de N.V. te Jamas, gelegen aan de N.W. rivier, in het Westelijk Asmat-gebied, op 3 blz. (D250), 13 maart 1959.; 432
      - SCHOOT, H.A. van der, Controleur. Memorie van Overgave van de Onderafdeling Asmat. 65 blz., krtn. (D772), Februari 1959-oktober 1960.; 433
      - VOORHOEVE, C.L. Uittreksel van het rapport Taalkundig Onderzoek in de Asmat, betreffende verschillende onderwerpen. 7 blz. (D509), 1961.; 434
      - WASSING, R. Verslag tournee naar het Asmatgebied met de heren M.C. Rockefeller en S. Putnam van de Harvard-Peabody filmexpeditie. 19 blz., krt., foto's. zie ook:nr. 151 (D380), 20 juni-12 juli 1961.; 435
      - Casuarinenkust, 4a.
        - MATURBONGS, V.P.C., Hoofdbestuursassistent. Memorie van Overgave betreffende Casuarinenkust. 20 blz. (D789), Oktober 1958-oktober 1959.; 436
        - MATURBONGS, V.P.C., Hoofdbestuursassistent. Bestuursmemorie alsvoren. 8 blz. (D476), 437
        - KROSSCHELL, J.M., Administratief Ambtenaar. Samenvattend rapport over de detacheringsperiode aan de Gasuarinenkust (Afdeling zuid-Nieuw-Guinea). 66 blz., krtn., foto's. (D790), 11 oktober 1959-9 mei 1961.; 438
          zie ook: nr. 428
    - Onderafdeling Moejoe (Hoofdplaats: Mindiptana), 5.
      Ingesteld in 1955; behoorde daarvoor bij de Onderafdeling Boven-Digoel.
      - MULLER, W.J., Assistent-resident te Tanah-Merah. Enige mededelingen omtrent de bevolking aan de Moejoe- en de Kaurivier. 9 blz. (D468), 25 april 1931.; 439
      - WILDE DE LIGNY, Ir. H.J., Landbouwconsulent. Rapport van de reis door het Moejoegebied. 18 blz. (E643), 26 februari-31 maart 1944.; 440
      - POUWER, J., Ambtenaar t/b Kantoor voor Bevolkingszaken. Memorandum over een cargocult onder de Moejoe in Merauke. 2 blz. (D207), ± 1953.; 441
      - GOORHUIS, J.A., Gouvernementsarts I te Mindiptana. Een onderzoek van Djonongo. 7 blz. (D301), 15 december 1953.; 442
      - GOORHUIS, J.A., Gouvernementsarts I te Mindiptana. Verslag van een bevolkingsonderzoek te Ninati. 13 blz. (D300), 1953.; 443
      - GOORHUIS, J.A., Gouvernementsarts I te Mindiptana. De gezondheidszorg in de Moejoe. 1953. Mindiptana, 26 blz. (D299), 2 februari 1954.; 444
      - GOORHUIS, J.A., Gouvernementsarts I te Mindiptana. Uittreksel uit bovengenoemd rapport, betreffende verschillende onderwerpen. 5 blz. (D302), 445
      - RAZOUX SCHULTZ, F.H.N., Hoofdbodemkundig Ambtenaar te Hollandia. Kort verslag van de bodemkundige verkenning van het gebied tussen de Kao- en Moejoerivieren. 15 blz. (E645), Mei 1954.; 446
      - SUPIT, J.A., Hulpbestuursassistent Moejoe te Mindiptana. Extract uit het dagboek en tourneeverslag. (Korte verklaring omtrent de oorzaak van onvoldoende macht van kamponghoofden). (Maleis). 1 blz. (D754), Mei 1954.; 447
      - STRAATMANS, W., ressortleider van Zuid-Nieuw-Guinea te Merauke. Tourneeverslag van de tournee naar het Moejoegebied, gemaakt met Zijne Excellentie Gouverneur van Baal van 7 blz. (D510), 6-20 juni 1954.; 448
      - LOENEN, Ir. F.C. van, Hoofd van het Bodemkundig Bureau te Hollandia. Brief dd. 22 juli 1954 aan de Gouverneur van Nieuw-Guinea (d.t.k. Directeur Landbouw en Visserij), betreffende Moejoerapport van F.H.N. Razoux Schultz. 3 blz. (D445), 449
      - SCHOORL, J.W., Controleur te Mindiptanah. Maandverslagen over de periode 7 blz., krt. (D229), 15 april-augustus 1954.; 450
      - SCHOORL, J.W., Controleur te Mindiptanah. Rapport van het Bevolkingsonderzoek in het Moejoegebied. 186 blz., krt. (D230), 18 november 1954.; 451
      - WILDE DE LIGNY, H.J. de, Hoofd van de Afdeling Landbouw en Veeteelt. Het Moejoe-District. 21 blz. (D702), ± 1954.; 452
      - PERK, Ir. A., Directeur van Landbouw en Visserij te Hollandia. Landbouwkundige ontwikkeling in het Moejoegebied. 17 blz., krt. (D198), Januari 1955.; 453
      - SCHOORL, J.W., Hoofd Plaatselijk Bestuur te Mindiptana. Tourneeverslag van de Onderafdelingschef van Moejoe van 12 blz., krt. (D363), 18-28 april 1955.; 454
      - BOENDERMAKER, A., Resident van Zuid-Nieuw-Guinea. Grondenrecht Moejoe. Extract uit schrijven dd. 2 blz. (D23), 25 november 1955.; 455
      - EMST, Dr. P. van, Kantoor voor Bevolkingszaken te Hollandia. Overzicht van de grondrechten van de Moejoe. 8 blz. (D77), ± 1955.; 456
      - SCHOORL, J.W., Hoofd Plaatselijk Bestuur te Mindiptana. Brief dd. 9 maart 1956 aan de Resident van Zuid-Nieuw-Guinea te Merauke, betreffende: Geboorte- en sterftecijfers Moejoegebied. 3 blz. (D362), 457
      - SCHOORL, J.W., Hoofd Plaatselijk Bestuur te Mindiptana. Memorie van Overgave van de Onderafdeling Moejoe. 104 blz., krt. (D858), 24 januari 1955-juni 1956.; 458
      - KALKMAN, C., Wetenschappelijk Ambtenaar te Sibil. Verslag van een tournee door de Onderafdeling Moejoe. 22 blz., krt. (B616), Februari-maart 1959.; 459
      - TILLEMANS, m.s.c., H., Apostolisch Vicaris te Merauke. Brief dd. 5 augustus 1959 aan de Resident van Zuid-Nieuw-Guinea, betreffende: Zelfmoorden in Mujuressort. 1 blz. (D248), 460
      - POUWER, Dr.J., Afdeling Bevolkingszaken, D.B.Z. 6 oktober 1959 aan Onderafdelingschef Moejoe, betreffende: Enkele opmerkingen over polygynie in het Moejoegebied. 5 blz. (D221), 461
      - POUWER, Dr.J., Afdeling Bevolkingszaken, D.B.Z. Interne nota/vertrouwelijk dd. Alsvoren dd. 9 oktober 1959, betreffende: Achtergronden van zelfmoord in het Moejoegebied. 7 blz. (D222), 462
      - KESSLER, H., Onderafdelingschef van Moejoe. Brief dd. 19 oktober 1959 aan de Resident van Zuid-Nieuw-Guinea, betreffende: Zelfmoorden in het Moejoeressort. 4 blz. (D438), 463
      - UITTREKSEL betreffende "Hoofdprijs" bij de Moejoe-bevolking. 1 blz. (D565), 464
        zie ook nrs. 320 en 325
  - AFDELING FAK-FAK (Hoofdplaats: Fak-Fak), V.
    In 1954 afgesplitst van de Afdeling West-Nieuw-Guinea.
    - LAMERS, A., Resident van Fak-Fak. Uittreksel uit verslag over de maand april 1956, betreffende: Dorpsgezag. 1 blz. (D693), 465
    - NEDERLANDSCHE Nieuw-Guinee Petroleum Mij N.V. te Sorong. Brief dd. 14 juni 1958 aan de Dienst van Landbouw en Visserij, Afdeling Landbouw en veeteelt, Residentie L.V.D. te Fak-Fak, betreffende: Gegevens over kaartbladen t.b.v. bodemkundig onderzoek. 2 blz. (D419), 466
    - Onderafdeling Fak-Fak (Hoofdplaats: Fak-Fak), 1.
      Ingesteld in 1936.
      - SANTWIJK, F.W. van, Controleur. Memorie van Overgave van de Onderafdeling Fak-Fak. 31 blz., krt. (D791), 29 april 1935-6 september 1937.; 467
      - GALIS, K.W., Controleur. Memorie van Overgave van de Onderafdeling Fak-Fak. 45 blz. (D792), 26 juni 1941-1 april 1942.; 468
      - MILLIGEN, B.W. van, Controleur van Fak-Fak. Een adathuwelijk bij de Papoea's op het Onin-schiereiland. 4 blz. (D182), ± 1948.; 469
      - MILLIGEN, B.W. van, Controleur van Fak-Fak. Memorie van Overgave van de Onderafdeling Fak-Fak. 27 blz. (D793), 1946-november 1949.; 470
      - VESSEUR, A., Controleur. Memorie van Overgave van de Onderafdeling Fak-Fak. 39 blz. (D794), 1949-september 1951.; 471
      - SOLLEWIJN GELPKE, J.H.F., Controleur van Fak-Fak. Brief d.d. 8 oktober 1951 aan de Resident van West-Nieuw-Guinea betreffende: Bevolkingsrechten op de grond. 2 blz. (D235), 472
      - BAAL, Dr. J. van. Bezoek aan Kokas, zaterdag, 1 blz. (D4), 12 januari 1952.; 473
      - SOLLEWIJN GELPKE, J.H.F., Controleur. Memorie van Overgave van de Onderafdeling Fak-Fak. 27 blz. (D795), 1951-25 februari 1953.; 474
      - KNODLER, C.F., Onderafdelingschef Fak-Fak. Overspel in de adatrechtspraak. 2 blz. (D430), 26 maart 1954.; 475
      - KNODLER, C.F., Onderafdelingschef Fak-Fak. Memorie van Overgave van de Onderafdeling Fak-Fak. 81 blz., krt. (B796), 1953-1 maart 1955.; 476
      - JONG, Mr. K.J.M. de, Adspirant Controleur t/b te Fak-Fak. Uittreksel uit het verslag van de tournee gemaakt van 22 mei-2 juni 1956, betreffende: Taal en verhalen. 4 blz. (D423), 477
      - WOELDERS, M.O., Controleur van Fak-Fak. Verslag van de tournee gedurende de periode 14 blz., krt. (D266), 17-23 januari 1957.; 478
      - HULSKAMP, R.F., Bosopziener te Fak-Fak. Verslag Agathis-verkenning Fak-Fak-gebergte. 17 blz., krt., foto's. (D414), 11 maart 1957.; 479
      - BERTELS, O.J., Administratief Ambtenaar t/b te Fak-Fak. Nota "Tamboehweria" (dodenfeest). 7 blz. (D15), 13 juni 1957.; 480
      - WOELDERS, M.O., Controleur I. Memorie van Overgave van de Onderafdeling Fak-Fak. 100 blz., krt. (D797), 1955-25 september 1957.; 481
      - GALIS, K.W. Mythen van de Iha- en Baham-groepen. Bijlage van: Acculturatie-problemen in de onderafdeling Fak-Fak. 7 blz. (D670), 1958-1959.; 482
      - MAHLER, R.Ch., Controleur I. Memorie van Overgave van de Onderafdeling Fak-Fak. 112 blz. (D798), 10 april 1959-6 januari 1962.; 483
        zie ook nr. 792
    - Onderafdeling Kaimana (Hoofdplaats: Kaimana), 2.
      - VOSKUYLEN, E. van, Controleur te Kaimana. Rapport inzake de bevolkingsrechten op het eiland Adi. 7 blz. (D521), 30 november 1953.; 484
      - UITTREKSEL uit het Patrouille-verslag no. 9 Geheim van het Detachement Kaimana van de Landmacht Nieuw-Guinea, betreffende: Rotstekeningen. 1 blz., krt., afb. (D441), Maart 1954.; 485
      - DIJK, W.J.O.M. van, arts. Het Mairasih-gebied in Zuid West-Nieuw-Guinea. Aantekeningen n.a.v. enkele bezoeken aan deze streek in 1953. Wassenaar, 5 blz. (D395), april 1954.; 486
      - PETERS, F.H., Controleur. Memorie van Overgave van de Onderafdeling Kaimana. 128 blz., krt. (D816), 1954-24 juli 1956.; 487
      - BRAND, A., Administratief Ambtenaar te Kaimana. Uittreksel uit een tourneeverslag naar de Boven-Kamrau-baai, betreffende: Bevolking. 7 blz. (D33), ± 1956-1957.; 488
      - KROSSCHELL, J.M., Adjunct Administratief Ambtenaar, Kaimana. Uittreksel uit een verslag van een bezoek aan Namatotte op 13 en 14 april 1957, betreffende: Taal. 2 blz., krt. (D434), 489
      - JONG, K.J.M. de, Controleur van Kaimana. Excerpt maandverslag over maart 1960, betreffende verschillende onderwerpen. 2 blz. (D141), 490
      - VERSTEEGH, Chr., Assistent Plantkundige te Manokwari. Tourneeverslag naar Poelau Adi en de Argoenibaai van 22 blz., krt., foto's. (B632), 12 augustus-2 september 1960.; 491
      - Argoeni, 2a.
        - BRAND, A., Adjunct Administratief Ambtenaar te Kaimana. Verslag van een tournee in het Argoenigebied. 13 blz. (D31), 27 maart-11 april 1956.; 492
        - LOGCHEM, J.Th. van, Kantoor voor Bevolkingszaken te Hollandia. Kort verslag van een tournee in het district Argoeni. 12 blz. (D164), (Oktober-november 1957).; 493
        - LOGCHEM, J.Th. van, Kantoor voor Bevolkingszaken te Hollandia. De betekenis der Radja-schappen in het Argoenigebied. 15 blz. (D166), 24 oktober 1958.; 494
          zie ook nrs. 491 en 767.
      - Etnabaai, 2b.
        - VERSLAG onderzoek naar steenkolen op het eiland Lakaijha (Westkust Nieuw-Guinea). 16 blz. (E609), 1852.; 495
        - BALK, A. Verslag van de Gezaghebber t/b van de Onderafdelingsbestuurder van West-Nieuw-Guinea over de tocht naar de Etnabaal, Bocht van Lakahia en omgeving en Oembarivier gedurende het tijdvak van 51 blz., krtn. (D7), 24 november 1934-16 december 1934.; 496
        - VOSKUYLEN, E. van, Controleur van Kaimana. Uittreksel uit het tourneeverslag Kaimana-Etnabaai van 27 mei-27 juni 1953, betreffende: Bevolking. 5 blz., krt. (D520), 497
        - BRAND, A., Administratief Ambtenaar te Kaimana. Tourneeverslag 12 november-4 december 1956 in het district Etnabaai. 16 blz. (D32), 498
    - Onderafdeling Mimika (Hoofdplaats: Kokonao), 3.
      - POUWER, J., Ambtenaar t/b Kantoor voor Bevolkingszaken te Kaokonao. Brief dd. 5 november 1931 aan het Hoofd van het Kantoor voor Bevolkingszaken te Hollandia, betreffende: Registratie. 1 blz. (D359), 499
      - POUWER, J., Ambtenaar t/b Kantoor voor Bevolkingszaken te Kaokonao. Concept-nota dd. 16 maart 1952 te richten aan het Hoofd van Plaatselijk Bestuur te Kaokona, betreffende: Woningbouw en gezondheidstoestand. 7 blz. (D205), 500
      - POUWER, J., Nota d.d. 17 juli 1952 betreffende: Ontwikkeling Onderafdeling Mimika. 3 blz. (D206), 501
      - POUWER, J., Nota d.d. 17 juli 1952 betreffende: Ontwikkeling Onderafdeling Mimika. Nota's dd. 14 juli 1952 en 9 januari 1953, betreffende: Registratie. 7 blz. (D698), 502
      - POUWER, J., Nota d.d. 17 juli 1952 betreffende: Ontwikkeling Onderafdeling Mimika. Inheemse rechtspleging in de Onderafdeling Mimika. 14 blz. (D208), 21 februari 1953.; 503